# 子公司权益变动表存在前期差错更正，合并报表的权益变动表会有前期差错更正吗

提问人：bigking1 时间：2014-05-21 16:35:16
如题？实际做抵销底稿时，感觉子公司持前期差错更正也要被抵销掉，才能各项平衡。但凭宏观分析，似乎子公司的前期差错更正，合并后亦应该存在依然需要在合并报表中有所反映才合理似的。不知道各位高手在做合并报表时，编制抵销分录时，是如何考虑前期差错更正的处理的。

回答人：chenyiwei
（不考虑合并过程，只考虑最终合并结果）如果子公司自身的权益变动表中体现了前期差错追溯重述，且在母公司的合并报表中，该错报也同样采用追溯重述法进行更正，则在合并股东权益变动表中也同样体现该项差错更正的影响。如果该子公司是非全资子公司，则更正影响需有一部分分摊给少数股权。